【裁判字號】    98,審事聲,43
【裁判日期】    980227
【裁判案由】    本票裁定
【裁判全文】
臺灣臺北地方法院民事裁定            98年度審事聲字第43號
抗  告  人  甲○○
相  對  人  日盛國際商業銀行股份有限公司
法定代理人  乙○○
上列當事人間請求本票裁定事件，抗告人對於民國97年12月25日
本院所為97年度司票字第3104號之裁定提起抗告，本院裁定如下
：
    主  文
抗告駁回。
抗告程序費用新台幣壹仟元由抗告人負擔。
    理  由
一、抗告人抗告意旨略以：抗告人已請求協商，且於民國 98年1
    月16日由相對人來電，當事人雙方已於電話中協議入款，抗
    告人並於當天入款完成，相對人亦於電話中允諾暫停強制執
    行，為此提起抗告，求為將原裁定廢棄等語。
二、本件相對人於原審主張：其執有抗告人於民國 93年8月10日
    簽發之本票1紙，內載金額為新台幣（下同）1,000,000元，
    付款地在聲請人公司事務所，利息按年息 9.99%計算，並免
    除作成拒絕證書，到期日未載。詎於 97年9月11日經提示，
    僅獲支付部分款項，尚有 658,368元未獲付款，為此聲請原
    法院裁定許可強制執行。
三、按執票人向本票發票人行使追索權時，得聲請法院裁定後強
    制執行，票據法第 123條定有明文。次按，本票執票人，依
    上開規定，聲請法院裁定許可對發票人強制執行，係屬非訟
    事件，此項聲請之裁定，及抗告法院之裁定，僅依非訟事件
    程序，以審查強制執行許可與否，並無確定實體上法律關係
    存否之效力，如發票人就票據債務之存否有爭執時，應由發
    票人提起確認之訴，以資解決，此有最高法院57年台抗第76
    號判例意旨可資參照。經查，本件抗告人指已向相對人請求
    協商，亦與相對人協議入款，抗告人並已入款，相對人亦允
    諾暫停強制執行等情，並未見其提出任何資料佐證之，尚難
    認相對人有同意拋棄聲請法院就前開本票准予強制執行之權
    利，至於抗告人所指已請求協商並有入款等事由，亦屬票據
    債權數額多少之實體事項爭執，依前揭規定意旨說明，應依
    訴訟程序另謀解決，仍非本件非訟程序所得審究。從而，原
    審裁定為形式上審查後據以裁定准予強制執行，並無不當，
    抗告意旨仍指摘原裁定不當，求予廢棄，為無理由，應予駁
    回。
四、據上論結，本件抗告為無理由，依非訟事件法第21條第 2項
    、第24條第1項、第46條、民事訴訟法第495條之1第1項、第
    449條第1項、第78條，裁定如主文。
中    華    民    國    98    年    2     月    27    日
                  民事第六庭    庭長法  官 劉坤典
                                    法  官 林秀圓
                                    法  官 林麗真
以上正本係照原本作成。
本件不得再抗告。
中    華    民    國    98    年    2     月    27    日
                                 書記官  黃士元


司法院資訊處製作；財團法人民間司法改革基金會備份。
